【裁判字號】    89,易,1975
【裁判日期】    901022
【裁判案由】    贓物等
【裁判全文】
臺灣桃園地方法院刑事判決                        八十九年度易字第一九七五號
    公  訴  人  臺灣桃園地方法院檢察署檢察官
    被      告  丙○○
右列被告因贓物案件，經檢察官提起公訴（八十九年度偵緝字第四一九、第四九一號
），本院判決如左‥
    主  文
丙○○故買贓物，處有期徒刑陸月，如易科罰金以參佰元折算壹日。
    事  實
一、乙○○（另行審結）明知車牌號碼為FH3445號之自小客車，係由原為引擎號碼
    S0000000U 號、車牌號碼HV518號、車主陳芬遺失之自小客車，改掛甲○○遺失
    號碼FH3445號車牌而成之贓車，竟於民國（下同）八十八年十一月初某日，在桃
    園縣桃園市○○街某大樓處，以新台幣（下同）一萬元之代價，向真實姓名、年
    籍不詳之「陳大哥」買受並收受經變造之行車執照後，於同年十一月八日，在桃
    園縣龍潭鄉四方林加油站前，以三萬元之代價轉賣給丙○○，丙○○亦明知上開
    車輛係贓車，而仍加以買受，並收受前揭行車執照，嗣於同年十二月九日，丙○
    ○駕駛前開贓車，行經桃園縣平鎮市○○路五七三巷三弄四十二號前，為警臨檢
    查獲始知上情。
二、案經桃園縣警察局平鎮分局報請台灣桃園地方法院檢察官偵查起訴。
    理  由
一、本件訊之被告丙○○坦承買受上開車輛並收受行車執照影本一情不諱，然矢口否
    認涉有故買贓物犯行，辯稱：伊不知該車係贓車，是乙○○說其在開中古車行，
    有車可賣，況且有在合約書上加註來源若有問題，與伊無關等情云云。惟查，被
    告丙○○復坦承其未交付任何汽車過戶所需的證件、資料給同案被告乙○○，被
    告乙○○亦未向其要印章辦過戶，核與一般正常車輛買賣過程殊相違背，又其非
    在車行之一般交易場所購車，而係在加油站簽約交車，且其與被告乙○○業已多
    年未見面，業據其供述在卷，竟偶然見面即向之購買來路不明車輛，甚至該合約
    書僅係草率以指印簽立，與一般交易車輛方式亦有相違，復查前揭行車執照影本
    之字體大小、排列格式等與合法之行車執照顯有不同，當無不知其經變造之理，
    況買受車輛，為擔保來源之正當性，一般人必會先檢視行車執照、或其他車籍資
    料正本，以免購得來路不明者，此為眾所週知之理，此外尚有讓渡證書、汽車買
    賣合約書、乙○○行車執照影本、桃園縣警察局車輛協尋證明單、車輛失竊查詢
    報表、車籍作業查詢報表附卷可考，是本件被告所辯，無非事後卸責之詞委無足
    採，其犯行堪予認定。
二、核被告丙○○所為，係犯刑法第三百四十九條第二項之故買贓物罪。爰審酌被告
    犯罪之動機、目的、手段及其品性、生活狀況、智識程度、犯罪所生之損害、犯
    罪後態度等一切情狀，量處如主文所示之刑。又被告行為後，刑法第四十一條業
    於九十年一月十日修正公布，將得易科罰金之罪名由原來最輕本刑為三年以下有
    期徒刑之罪，改為最輕本刑為五年以下有期徒刑之罪亦得易科罰金，於同年一月
    十二日生效，茲比較結果，以修正後之刑法第四十一條有利於被告，爰依該條之
    規定，諭知主文所宣告之徒刑得易科罰金及折算標準。
據上論斷，應依刑事訴訟法第二百九十九條第一項前段、刑法第三百四十九條第二項
、第二條第一項、第四十一條第一項、罰金罰鍰提高標準條例第一條、第二條，判決
文。
本案經檢察官  雯祈到庭執行職務。
中      華      民      國      九十      年    十      月    二十二  日
                                臺灣桃園地方法院刑事第一庭
                                    法  官    潘政宏
右正本證明與原本無異。
如不服本判決，應於判決送達後十日內向本院提出上訴狀( 應附繕本 )，上訴於臺灣
高等法院。
                                    書記官    王月香
中        華        民        國    九十    年   十   月    二十四    日
附錄論罪科刑法條:
刑法第三百四十九條
收受贓物者，處三年以下有期徒刑、拘役或五百元以下罰金。
搬運、寄藏、故買贓物或為牙保者，處五年以下有期徒刑、拘役或科或併科一千元以
下罰金。
因贓物變得之財物，以贓物論。


司法院資訊處製作；財團法人民間司法改革基金會備份。
